臺灣臺北地方法院刑事判決　　　　　　　100年度訴字第160號
公　訴　人　臺灣臺北地方法院檢察署檢察官
被　　　告　何欣穎
上列被告因毒品危害防制條例案件，經檢察官提起公訴（100年
度毒偵字第17號），被告於準備程序進行中就被訴事實為有罪之
陳述，本院合議庭裁定由受命法官獨任進行簡式審判程序，判決
如下：
    主  文
何欣穎施用第一級毒品，累犯，處有期徒刑玖月，扣案如附表編
號一、二所示之物均沒收銷燬之，如附表編號四所示之物沒收；
又施用第二級毒品，累犯，處有期徒刑柒月，扣案如附表編號三
所示之物均沒收銷燬之，如附表編號四所示之物沒收；應執行有
期徒刑壹年貳月，扣案如附表編號一至三所示之物均沒收銷燬之
，如附表編號四所示之物沒收。
    事實及理由
一、本件被告何欣穎所犯非死刑、無期徒刑或最輕本刑有期徒刑
    3 年以上之罪，亦非高等法院管轄第一審案件，且被告於本
    院準備程序時，就被訴事實為有罪之陳述，經告知被告簡式
    審判程序之旨，並聽取檢察官、被告之意見後，本院裁定進
    行簡式審判程序，是本件之證據調查，依刑事訴訟法第273
    條之2規定，不受同法第159條第1項、第161條之2、第161條
    之3、第163條之1及第164條至第170條規定之限制，合先敘
    明。
二、本件犯罪事實及證據，均引用檢察官起訴書之記載（如附件
    ）。事實部分並補充記載：(一)被告何欣穎前於民國89年間，
    因施用毒品案件，經法院裁定送觀察、勒戒後，認無繼續施
    用毒品傾向，於89年3月22日執行完畢釋放出所，並經檢察
    官為不起訴處分確定，被告於觀察勒戒執行完畢後5年內又
    再犯下列施用毒品罪經追訴處罰：於89年間，因施用毒品案
    件，經法院裁定送觀察、勒戒後，認有繼續施用毒品傾向，
    經法院裁定令入戒治處所施以強制戒治，該次施用毒品犯行
    並由檢察官聲請簡易判決處刑，經法院判處有期徒刑5月確
    定；於93年間，因施用第一級、第二級毒品案件，分經法院
    判處有期徒刑11月、6月，應執行有期徒刑1年2月確定；於
    94年間，因施用第一級、第二級毒品案件，分經法院判處有
    期徒刑11月、6月，應執行有期徒刑1年2月確定，上開93 年
    、94年案件所處徒刑併接續執行，於95年10月23日因縮短刑
    期假釋出監，於96年5月19日保護管束期滿未經撤銷假釋，
    未執行之刑以已執行論（此部分構成累犯）。(二)被告是以針
    筒注射的方式施用第一級毒品海洛因，其後再另行起意，施
    用含有安非他命、甲基毒品安非他命及二甲基安非他命等成
    分的第二級毒品，被告為警查獲時，並扣得前揭供己施用的
    第一級毒品海洛因1包、施用過海洛因的注射針筒1支（如附
    表編號一、二所示）、前揭供己施用的第二級毒品3包（如
    附表編號三所示），與附表編號四所示被告所有供本件施用
    毒品所用的電子磅秤1台等物。證據部分則補充：被告於本
    院審理時之自白。
三、按海洛因、安非他命、甲基毒品安非他命及二甲基安非他命
    分別為毒品危害防制條例第2條第2項第1款、第2款明定之第
    一級、第二級毒品。是核被告所為，分別係犯毒品危害防制
    條例第10條第1項、第2項之施用第一級毒品罪、施用第二級
    毒品罪。被告持有第一級、第二級毒品後，進而施用，其持
    有之低度行為應被其施用之高度行為所吸收，均不另論罪。
    查被告有如前述犯罪科刑及執行完畢之紀錄，有臺灣高等法
    院被告前案紀錄表在卷可稽，是被告於有期徒刑執行完畢後
    5年內，故意再犯本件有期徒刑以上之罪，均為累犯，均應
    依刑法第47條第1項之規定，加重本刑至二分之一。被告先
    後2次的施用行為，時間有相當的間隔，又是施用不同的毒
    品種類，可見是分別起意而為，故其犯意各別，應予分論併
    罰。爰審酌被告曾因施用毒品犯行執行觀察、勒戒及強制戒
    治程序，且經法院判處罪刑並執行完畢，仍不知警惕，復再
    施用本件毒品，顯無改過之意，惟念其施用毒品乃戕害自己
    身心健康，尚未危及他人，犯後於本院審理期日已坦承全部
    犯行之態度等一切情狀，分別量處如主文所示之宣告刑，並
    依法定其應執行之刑。扣案如附表編號一所示之海洛因1包
    係第一級毒品，編號三所示之白色結晶體3包，則含有安非
    他命、甲基毒品安非他命及二甲基安非他命等成分，係第二
    級毒品，又本件雖經送驗，惟該鑑驗方法並未將毒品與外包
    裝完全析離，至於編號二所示注射針筒1支既已施用過毒品
    海洛因，堪認其上會有附著微量毒品而無法析離，自均應依
    毒品危害防制條例第18條第1項前段之規定，分別在被告所
    犯項下宣告沒收銷燬之。編號四所示電子磅秤1台，為被告
    所有，且供其本件施用第一級毒品、第二級毒品時所用之物
    ，業據被告於本院審理中供述在卷，爰依刑法第38條第1項
    第2款之規定，均併在被告所犯項下宣告沒收。
四、據上論斷，應依刑事訴訟法第273條之1第1項、第299條第1
    項前段、第310條之2、第454條，毒品危害防制條例第10條
    第1項、第2項、第18條第1項，刑法第11條、第47條第1項、
    第38條第1項第2款，第51條第5款、第9款，判決如主文。
五、如不服本判決應於收受送達後10日內向本院提出上訴書狀，
    並應敘述具體理由；其未敘述上訴理由者，應於上訴期間屆
    滿後20 日內向本院補提理由書（均須按他造當事人之人數
    附繕）「切勿逕送上級法院」。
本件經檢察官劉承武到庭執行職務。
中    華    民    國   100    年    7     月    15    日
                  刑事第十三庭  法  官  許泰誠
以上正本證明與原本無異。
如不服本判決應於收受送達後10日內向本院提出上訴書狀，並應
敘述具體理由；其未敘述上訴理由者，應於上訴期間屆滿後20日
內向本院補提理由書（均須按他造當事人之人數附繕）「切勿逕
送上級法院」。
                                書記官  高菁菁
中    華    民    國   100    年    7     月    15    日
附表
一海洛因1包（含袋重為0.8990公克，淨重0.6050公克，取樣0.0
  020公克鑑析用罄，驗餘淨重為0.6030公克）。
二注射針筒1支（其上含有第一級毒品海洛因，量微而無法析離
  ）。
三含有安非他命、甲基毒品安非他命及二甲基安非他命等成分的
  第二級毒品3包（送驗編號A1、A2的2包含袋重合計5.19公克，
  淨重合計4.66公克，各取樣0.01公克鑑析用罄，驗餘淨重合計
  4.64公克，送驗編號B的1包含袋重為3.48公克，淨重3.18公克
  ，取樣0.01公克鑑析用罄，驗餘淨重3.17公克）。
四電子磅秤1台。
附錄本案論罪科刑法條全文：
毒品危害防制條例第10條
施用第一級毒品者，處 6 月以上 5 年以下有期徒刑。
施用第二級毒品者，處 3 年以下有期徒刑。